臺灣板橋地方法院刑事判決　　　　　　　　　　　　　九十年度訴緝字第一四二號
　　公　訴　人　臺灣板橋地方法院檢察署檢察官
　　被　　　告　乙○○
　　指定辯護人　甲○公設辯護人吳天明
右列被告因強盜等案件，經檢察官提起公訴（八十九年度偵字第六三三九號），甲○
判決如左：
    主  文
乙○○竊盜，累犯，處罰金貳仟元，如易服勞役，以佰元折算壹日。
被訴強盜未遂部分無罪。
    事  實
一、乙○○曾於民國八十四年間因違反麻醉藥品管理條例案件，經甲○以八十四年度
    易字第四八一九號判決判處有期徒刑六月確定，於八十五年七月二十三日執行完
    畢，仍不知悔改，竟意圖為自己不法之所有，於八十九年三月二十一日零時許，
    在臺北縣永和市○○路○段四十九號汽車材料行前，徒手竊取丁○○所有放置於
    該處之排氣管一支（價值新台幣《下同》五百元）得手。嗣於同日零時五十分許
    ，持前開竊得之排氣管毆打丙○○（傷害部分未據告訴）時，為警查獲。
二、案經臺北縣警察局永和分局報請臺灣板橋地方法院檢察署檢察官偵查起訴。
    理  由
壹、有罪部分：
一、訊據被告乙○○矢口否認有何竊盜犯行，辯稱有沒有拿不清楚．．當時伊有吃鎮
    靜劑，人不清楚，鎮靜劑是在西藥房買的，為了晚上好睡覺」（詳甲○八十九年
    七月五日、九十一年二月二十日訊問筆錄），復稱伊沒有拿排氣管云云（詳甲○
    九十年十一月二十一日訊問筆錄）。經查：右揭事實，業據被告於警訊時坦承不
    諱，其供承「因我一個人騎腳踏車行經福德宮旁的汽車材料行看無人之際便竊取
    一支排氣管．．」、「我是從永和市○○路○段四九號一樓汽車材料行偷取來的
    」（參見偵查卷第四頁反面），核與被害人丁○○於警偵訊時指述情節相符，復
    有贓物認領保管單一紙在卷可稽。雖被告抗辯伊當時吃鎮靜劑（安眠藥），人不
    清楚云云，惟被告既自承為了睡眠而吃鎮靜劑，且於偵查中供稱怕睡不著，一次
    吃三顆（指鎮靜劑）（詳偵查卷第十六頁其及反面），若其所辯為真，理應於吃
    藥後在家睡覺，何以未在家中睡覺，反在外遊盪遭警方查獲，其所辯實難採信。
    又其於甲○審理時先供稱「（問：在警訊中所言是否實在？）《提示並告以告旨
    》確實是我簽名蓋指印，警訊筆錄我簽名時，我都沒有看」（參見甲○九十年十
    一月二十一日訊問筆錄），嗣復稱「警訊時精神恍惚，沒有看清楚警訊筆錄，我
    不知道自己有沒有這樣說」（參見甲○九十一年二月二十日訊問筆錄），其先稱
    伊都沒有看筆錄，嗣改稱沒有看清楚筆錄，先後所辯不符，遽難採信。是本件事
    證明確，被告竊盜犯行足堪認定。
二、核被告所為，係犯刑法第三百二十條第一項普通竊盜罪。查被告曾於八十四年間
    因違反麻醉藥品管理條例案件，經甲○以八十四年度易字第四八一九號判決判處
    有期徒刑六月確定，於八十五年七月二十三日執行完畢，有臺灣高等法院檢察署
    刑案紀錄簡覆表在卷可憑，其受有期徒刑執行完畢五年以內，再犯本件有期徒刑
    以上之罪，為累犯，依刑法第四十七條規定加重其刑。爰審酌被告之素行、犯罪
    之動機、目的、手段、智識程度、所生危害及犯罪後之態度等一切情狀，量處如
    主文所示之刑，並諭知易服勞役之折算標準。
貳、無罪部分：
一、公訴意旨另以：被告意圖為自己不法之所有，於八十九年三月二十一日零時五十
    分許，在臺北縣永和市○○路○段十巷二號，向丙○○索取一千元，經丙○○表
    示身上沒錢，被告隨即以前開竊得之排氣管朝丙○○頭部毆打數下，致使丙○○
    因頭部分受有撕裂傷之傷害（傷害部分未據告訴）而不能抗拒，並伸手摸取丙○
    ○身上之財物，報經警方趕至，始未得逞，因認被告涉犯刑法第三百二十八條第
    四項、第一項之強盜未遂罪嫌等語。
二、按犯罪事實應依證據認定之，無證據不得推定其犯罪事實，又不能證明被告犯罪
    者，應諭知無罪之判決，刑事訴訟法第一百五十四條、第三百零一條第一項分別
    定有明文；次按認定犯罪事實，須依證據，而所謂證據，係指合法之積極證據就
    犯罪事實能為具體之證明者而言；又認定不利於被告之事實，須依積極證據，苟
    積極證據不足為不利於被告事實之認定時，即應為有利於被告之認定，更不必有
    何有利之證據，最高法院三十年上字第八一六號著有判例。
三、訊據被告堅決否認有何強盜未遂犯行，辯稱伊沒有跟丙○○拿錢，也沒有打他等
    語。經查：被害人丙○○雖於警訊時指述被告向伊索討一千元未果，而持前開排
    氣管打伊頭部等情（詳偵查卷第七頁反面、第四十四頁反面及第四十五頁），惟
    於甲○審理時結證稱「《提示偵查卷第十一頁之照片》（問：頭上的傷是如何來
    的？）被乙○○打的」、「（問：當時的情形？）我也不知道，被告沒有原因就
    打我，當時我在秀朗路一段十巷二號那裡，我在廟李（裡）幫忙撿燒完的紙錢，
    被告一來就拿汽車的排氣管打我」、「（問：被告打你時有無說什麼？）被告一
    來就打我，都沒有說話，打我好幾下，也沒有要我做什麼」、「（問：為何在警
    訊中說被告有伸手向你身上口袋摸索？）是警察寫的我也不知道」（參見甲○九
    十一年一月二十三日訊問筆錄）、「（問：上次開庭說打你的人是乙○○，該人
    是否有在本法庭？）就是在場的被告」、「（問：當時被告打你時，有無跟你要
    錢？）沒有」、「（問：為何在警訊、偵訊說被告有跟你要錢？）是警察多寫的
    ，在偵訊中我沒有這樣講」（參見甲○九十一年一月二十九日訊問筆錄），是丙
    ○○就被告持排氣管打伊一節，先後指陳始終如一，並有其受傷之照片附於偵查
    卷第十一頁可稽，則其此部分指述為可採信（惟被告傷害部分，未據丙○○於警
    訊或偵查中提出告訴，是此部分甲○無從併予審理，附此敘明），然其就被告是
    否有強盜金錢未遂一節，先後指述不一，並於甲○審理時明確證稱被告並未向伊
    要錢，是尚難以丙○○於警、偵訊中之指述遽為不利被告之認定。至證人謝宗霖
    即查獲員警於甲○審理時結證稱「我到現場時，看到被害人的頭部被被告打傷，
    有破一個洞，被告當時被民眾打」、「（問：當時在現場有無查獲一個排氣管？
    ）有的，民眾說被告是拿排氣管打被害人，我們搜索現場，發現附近的排氣管上
    有血跡」、「（問：排氣管是否有經民眾指認就是被告打被害人之物？）是的」
    （參見甲○八十九年八月八日訊問筆錄）等情，惟依上開證述情節，亦未能證明
    被告確有強盜財物未遂之犯行。綜上，被告辯稱未打丙○○云云，縱非屬實，然
    就強盜未遂部分，被告既堅決否認犯行，而被害人丙○○此部分之指述既有前開
    瑕疵，已不足證明被告犯罪。此外，復查無其他積極證據足資證明被告有強盜未
    遂犯行，既不能證明被告犯罪，依法應為無罪之諭知。
據上論斷，應依刑事訴訟法第二百九十九條第一項前段、第三百零一條第一項，刑法
第三百二十條第一項、第四十七條、第四十二條第二項，罰金罰鍰提高標準條例第一
條前段、第二條，判決如主文。
本案經檢察官黃明絹到庭執行職務
中      華      民      國      九十一      年      三    月    十九    日
                                  臺灣板橋地方法院刑事第三庭
                  法  官  李  幼  妃
右正本證明與原本無異。
如不服本判決，應於判決送達後十日內，向甲○提出上訴狀。
                                          書記官  強  梅  芳
中      華      民      國      九十一      年      三    月   二十一   日
附錄本案論罪科刑法條全文
刑法第三百二十條
意圖為自己或第三人不法之所有，而竊取他人之動產者，為竊盜罪，處五年以下有期
徒刑、拘役或五百元以下罰金。
意圖為自己或第三人不法利益，而竊佔他人之不動產者，依前項之規定處斷。
前二項之未遂犯罰之。
